臺灣嘉義地方法院刑事判決　　　　　　 100年度訴緝字第14號
公　訴　人　臺灣嘉義地方法院檢察署檢察官
被　　　告　洪光輝
上列被告因違反毒品危害防制條例案件，經檢察官提起公訴（99
年度毒偵字第1101號），被告自白犯罪，經合議庭裁定改以簡式
審判程序審理，茲判決如下：
    主  文
洪光輝施用第一級毒品，累犯，處有期徒刑捌月，扣案第一級毒
品海洛因拾包（驗餘淨重合計壹零點陸公克）沒收銷燬之，扣案
包裝上開第一級毒品海洛因之外包裝袋拾個，均沒收；又施用第
二級毒品，累犯，處有期徒刑肆月，扣案第二級毒品甲基安非他
命貳包（驗餘淨重肆點肆肆陸壹公克）沒收銷燬之，扣案包裝上
開第二級毒品甲基安非他命之外包裝貳個，均沒收。應執行有期
徒刑拾月，扣案第一級毒品海洛因拾包（驗餘淨重合計壹零點陸
公克）、第二級毒品甲基安非他命貳包（驗餘淨重肆點肆肆陸壹
公克），均沒收銷燬之，扣案包裝上開第一級毒品海洛因之外包
裝袋拾個、包裝上開第二級毒品甲基安非他命之外包裝貳個，均
沒收。
    犯 罪 事 實
一、洪光輝前因施用毒品案件，經臺灣雲林地方法院以93年度毒
    聲字第185號裁定送觀察、勒戒，因無繼續施用毒品傾向，
    於民國93年6月25日執行完畢釋放出所，並經臺灣雲林地方
    法院檢察署檢察官以93年度毒偵字第654號為不起訴處分確
    定；嗣於前開觀察勒戒執行完畢釋放5年內之同年10月間因
    連續施用第一、二級毒品案件，經本院以94年度訴字第46號
    判決，分別判處有期徒刑7月、2月，並定應執行有期徒刑9
    月確定，於95年12月26日縮刑期滿執行完畢。又因分別施用
    第一、二級毒品案件，經本院以99年度訴字第449號判決，
    判處有期徒刑7月、6月、5月、4月，定應執行有期徒刑1年4
    月確定，目前執行中。其猶不知戒除毒癮，復基於施用第一
    級毒品之犯意，於99年7月21日下午6、7時許，在其位於嘉
    義市○○路160巷77之8號租屋處，以將第一級毒品海洛因摻
    入香菸點燃後吸食其煙霧之方式，施用第一級毒品海洛因1
    次。同日施用海洛因後某時，另行基於施用第二級毒品之犯
    意，於上開地點，以甲基安非他命放入玻璃球加以燒烤吸食
    煙霧之方式，施用第二級毒品甲基安非他命1次。嗣為警於
    同日下午10時50分許，在嘉義市○○路與育人路口之土地公
    廟前，見其行跡可疑而實施盤查，當場扣得海洛因3小包，
    隨後經其同意，在上址租屋處扣得海洛因7包及甲基安非他
    命2包，而其經警採驗尿液送驗，結果呈嗎啡及甲基安非他
    命陽性反應而查悉上情。
二、案經臺中市警察局第六分局報請臺灣嘉義地方法院檢察署檢
    察官偵查起訴。
    理  由
一、本件被告洪光輝所犯係死刑、無期徒刑或最輕本刑為3年以
    上有期徒刑以外之罪，其於準備程序中就被訴事實為有罪之
    陳述，經本院告知簡式審判程序之旨，並聽取公訴人、被告
    之意見後，爰依刑事訴訟法第273條之1第1項規定合議裁定
    由受命法官獨任進行簡式審判程序。
二、訊據被告對其於上揭時、地，施用第一級毒品海洛因、第二
    級毒品甲基安非他命之犯罪事實，於本院審理中坦承不諱，
    核與其在警詢、偵查中之自白相符，而其為警採集尿液囑託
    鑑定結果，亦呈嗎啡（即海洛因進入人體後之代謝物）及甲
    基安非他命之陽性反應等情，此有中山醫學大學附設醫院（
    檢驗科藥物檢測中心）99年7月28日出具之尿液檢驗報告及
    臺中市警察局第六分局委託驗尿液代號與真實姓名對照表各
    1紙在卷足憑（參偵查卷第49頁、警卷第22頁）；並有搜索
    扣押筆錄、扣押物品目錄表、扣押物品收據、現場查扣照片
    在卷可佐（參警卷第10頁至第23頁、）；且99年7月21日下
    午10時50分許，在嘉義市○○路與育人路口之土地公廟前及
    其上址租屋處查扣之疑似海洛因之碎塊狀及粉末（共計10包
    ），經送法務部調查局鑑定其結果：送驗碎塊狀檢品9包
    （原編號1、2、4至10）均含第一級第6項毒品海洛因成分，
    合計淨重10.12公克（驗餘淨重10.10公克，空包裝總重2.43
    公克），純度49.30％，純質淨重4.99公克；送驗粉末檢
    品1包（原編號3）含第一級第6項毒品海洛因成分，淨重0.5
    1公克（驗餘淨重0.50公克，空包裝重0.29公克）等情，亦
    有該局99年8月11日調科壹字第09923018130號鑑定書可佐（
    參偵查卷第46頁）；又同日於被告上址租屋處查扣之如附表
    編號2所示之透明結晶2包，經送行政院衛生署草屯療養院鑑
    定其結果：檢體編號：B0000000。送驗數量淨重3.3721公
    克，驗餘數量淨重3.3685公克，檢出甲基安非他命，甲基安
    非他命檢驗前淨重3.3721公克，純度76.9%，純質淨重2.593
    1公克；檢體編號：B0000000。送驗數量淨重1.0820公克
    ，驗餘數量淨重1.0776公克，檢出甲基安非他命，甲基安非
    他命檢驗前淨重1.0820公克，純度71.0%，純質淨重0.7682
    公克等情，亦有該院99年8月4日草療鑑字第0990700235號鑑
    定書可據（參偵查卷第33頁）。從而，上述證據與被告之自
    白互核一致。又被告有事實欄一所載因施用毒品違反毒品危
    害防制條例而受觀察勒戒等情形，此亦有臺灣高等法院被告
    前案紀錄表在卷可憑。是以本件事證已臻明確，被告於觀察
    、勒戒執行完畢釋放後，於5年內已再犯施用毒品案件，並
    經依法追訴處罰，其本件第3次以上再度施用毒品海洛因、
    甲基安非他命之行為，堪為認定，應予依法論科。
三、論罪科刑之法律適用
  (一)按海洛因、甲基安非他命係毒品危害防制條例第2條第2項第
    1款、第2款所明定之第一、二級毒品，不得非法持有、施用
    。核被告所為，係違反毒品危害防制條例第10條第1項之施
    用第一級毒品罪及同條第2項之施用第二級毒品罪。其施用
    第一級毒品海洛因前後持有海洛因、施用第二級毒品甲基安
    非他命前後持有甲基安非他命之低度行為，應分別為施用海
    洛因、甲基安非他命之高度行為所吸收，均不另論罪。又被
    告所犯上開各罪間，時間、犯意各別，構成要件互殊，應予
    分論併罰。另被告有事實欄一所載之科刑執行紀錄，此有臺
    灣高等法院被告前案紀錄表1份附卷可按，其於受有期徒刑
    執行完畢後，5年以內故意再犯本件有期徒刑以上之罪，均
    為累犯，各應依刑法第47條第1項規定加重其刑。爰審酌被
    告國小畢業之智識程度，自陳：目前待業中，離婚，育有1
    子，年約19歲，其子就讀高中，與其前妻同住，父母及其1
    名胞兄均已過世，3名胞姊均已成年出嫁，家中並無其他需
    要扶養之親屬等家庭生活狀況，且其有前述犯罪及施用毒品
    遭查獲之紀錄，有臺灣高等法院被告前案紀錄表附卷足據，
    前已因觀察、勒戒執行完畢而經不起訴處分，業受毒品危害
    防制條例對施用毒品人之寬典，竟仍一再施用，不知戒除毒
    癮，而其施用毒品實為戕害自身健康之犯罪，於他人固無明
    顯重大危害，然對社會善良風氣已足生不良影響，並斟酌其
    施用之次數，及其坦承施用毒品之犯行之犯後態度等一切情
    狀，分別量處如主文所示之刑，並就本案宣示之有期徒刑定
    其應執行之刑，以資儆懲。
  (二)扣案如附表編號1所示海洛因10包、如附表編號2所示之甲基
    安非他命2包（上開海洛因及甲基安非他命驗前及驗餘淨重
    等項，詳附表所示），均應依毒品危害防制條例第18條第1
    項前段規定沒收銷燬之；又包裝附表編號1所示之海洛因外
    包裝袋10個，及包裝附表編號2所示甲基安非他命外包裝袋
    2個，均係被告所有，用於包裹第一、二級毒品，防其裸露
    、逸出、潮濕，便於持有藉以施用海洛因、甲基安非他命所
    用，亦經被告供述明確，為被告施用第一、二級毒品所用之
    物，均應依刑法第38條第1項第2款規定，宣告沒收；至供施
    用甲基安非他命之玻璃球並未扣案，無從證明均仍存在，為
    免執行困難，爰不予宣告沒收，併予敘明。
據上論斷，應依刑事訴訟法第273條之1第1項、第299條第1項前
段，毒品危害防制條例第10條第1項、第2項、第18條第1項前段
，刑法第11條前段、第47條第1項、第51條第5款、第38條第1項
第2款，判決如主文。
本案經檢察官侯德人到庭執行職務
中    華    民    國   100    年    6     月    23    日
                  刑事第一庭    法  官  呂美玲
以上正本證明與原本無異。
如不服本判決應於收受判決後10日內向本院提出上訴書狀，並應
敘述具體理由；其未敘述上訴理由者，應於上訴期間屆滿後20日
內向本院補提理由書（均須按他造當事人之人數附繕本）「切勿
逕送上級法院」。
中    華    民    國   100    年    6     月    23    日
                                書記官  洪敏芳
附錄法條
毒品危害防制條例第10條
施用第一級毒品者，處 6 月以上 5 年以下有期徒刑。
施用第二級毒品者，處 3 年以下有期徒刑。
附表
┌──┬─────────────────────────┐
│編號│毒品種類                                          │
├──┼─────────────────────────┤
│一  │送鑑定碎塊及粉末（海洛因）                        │
│    │送驗碎塊狀檢品9包（原編號1、2、4至10）均含第一級│
│    │  第6項毒品海洛因成分，合計淨重10.12公克（驗餘淨重│
│    │  10.10公克，空包裝總重2.43公克），純度49.30％，純│
│    │  質淨重4.99公克。                                │
│    │送驗粉末檢品1包（原編號3）含第一級第6項毒品海洛 │
│    │  因成分，淨重0.51公克（驗餘淨重0.50公克，空包裝重│
│    │  0.29公克）。                                    │
│    ├─────────────────────────┤
│    │備註：參法務部調查局濫用藥物實驗室鑑定書（99年8月 │
│    │11日調科壹字第09923018130號，偵查卷第46頁）       │
│    │                                                  │
├──┼─────────────────────────┤
│二  │送驗透明結晶（甲基安非他命）：                    │
│    │檢體編號：B0000000。送驗數量淨重3.3721公克，驗餘│
│    │  數量淨重3.3685公克，檢出甲基安非他命，甲基安非他│
│    │  命檢驗前淨重3.3721公克，純度76.9%，純質淨重     │
│    │  2.5931公克。                                    │
│    │檢體編號：B0000000。送驗數量淨重1.0820公克，驗餘│
│    │  數量淨重1.0776公克，檢出甲基安非他命，甲基安非他│
│    │  命檢驗前淨重1.0820公克，純度71.0%，純質淨重0.768│
│    │  2公克。                                         │
│    ├─────────────────────────┤
│    │備註：參行政院衛生署草屯療養院鑑定書（99年8月4日草│
│    │療鑑字第0990700235號，偵查卷第33頁）              │
└──┴─────────────────────────┘